臺灣桃園地方法院刑事判決　　　　　　　 96年度易字第873號
公　訴　人　臺灣桃園地方法院檢察署檢察官
被　　　告　甲○○
　　　　　　　　　　（現在臺灣桃園看守所羈押中）
上列被告因家庭暴力罪之恐嚇案件，經檢察官提起公訴（96年度
偵字第10271 號），本院經獨任法官審判後，茲判決如下：
    主  文
甲○○以加害生命之事，恐嚇他人致生危害於安全，累犯，處有
期徒刑陸月，如易科罰金，以新臺幣壹仟元折算壹日。
    事  實
一、甲○○前曾因施用毒品案件，經本院以九十四年度訴字第一
    六二二號判決判處有期徒刑八月確定，送監執行至民國九十
    五年七月二十一日縮刑期滿，執行完畢（構成累犯），仍不
    知悔改，其係乙○○○之子，依家庭暴力防制法第三條第三
    款規定，彼此互為家庭成員。九十六年五月一日下午三時四
    十分許，甲○○在其與乙○○○位於桃園縣八德市○○街四
    十號四樓之住處內，因聽聞乙○○○與不詳男子通電話，懷
    疑乙○○○外遇，竟基於恐嚇犯意，於上開時間、地點，對
    乙○○○恫稱：不要臉，外面有男人，妳小心一點，我拿刀
    殺死妳就要去坐牢等語，並即持其家中之水果刀先作勢刺殺
    乙○○○，再接續以水果刀在乙○○○之房門上割劃一「Ｘ
    」形線條，表示將加害乙○○○生命之意，使乙○○○因此
    心生畏懼，逃離現場，致生危害於其安全。嗣經乙○○○報
    警到場處理，當場查扣甲○○行兇所用之上開水果刀一把（
    非甲○○所有），而查獲上情。
二、案經乙○○○訴由桃園縣政府警察局八德分局移送臺灣桃園
    地方法院檢察官偵查起訴。
    理  由
一、訊據被告甲○○除辯稱：伊沒有出言恐嚇伊母親乙○○○云
    云外，就其餘事實均坦承不諱。經查，上揭犯罪事實，業經
    被告先後於警詢、檢察官偵查中自承屬實，核與證人乙○○
    ○於警詢及檢察官偵查中指述其如何遭被告持水果刀恐嚇之
    情節相符（偵查卷第十四頁、第三十七頁，上開警詢筆錄業
    經被告同意引用為證據，本院審酌證人係於事發當中即時報
    警前往處理，並製作筆錄，記憶清晰且無誣攀之虞，被告亦
    不否認本案大部分事實等情況，認為適當，至於證人之偵訊
    筆錄業經具結，亦核無顯不可信之情況，依刑事訴訟法第一
    百五十九條之五第一項、第一百五十九條之一第二項等規定
    ，均得採為證據），此外，復有被告持以恐嚇乙○○○之水
    果刀照片一張、受損房門之照片二張附卷（偵查卷第二十頁
    、第四十一頁），及水果刀一把扣案可資佐證，足認被告前
    開自白屬實，可以採信。被告在本院審理時雖辯稱：伊並未
    出言恐嚇乙○○○云云，惟與前開事證不符，應係卸責之詞
    ，並不足採。綜上，本件事證明確，被告犯行已堪認定，應
    依法論科。
二、核被告甲○○所為，係犯刑法第三百零五條之恐嚇危害安全
    罪。被害人乙○○○為被告之母，依家庭暴力防治法第三條
    第三款規定，其二人彼此互為家庭成員，被告對家庭成員故
    意實施上開精神上之不法侵害，除成立前開恐嚇危害安全罪
    之外，並係家庭暴力防治法第二條第二項所稱之家庭暴力罪
    ，併予敘明。被告前曾因施用毒品案件，經本院判處有期徒
    刑八月確定，於九十五年七月二十一日縮刑期滿執行完畢，
    有臺灣高等法院被告前案紀錄表一份在卷可稽，其於前案有
    期徒刑執行完畢後，五年內故意再犯本件有期徒刑以上刑之
    罪，為累犯，應依刑法第四十七條第一項規定加重其刑。爰
    審酌被告為被害人之子，竟因懷疑告訴人外遇，不念告訴人
    養育之恩，即持刀恐嚇告訴人，惡性非輕，其智識程度為國
    中畢業，犯罪之動機、手段，所生之危害，及其犯後坦承犯
    行，態度尚稱良好，乙○○○在檢察官偵查中亦表示對被告
    撤回告訴，公訴人具體對被告求處有期徒刑二年，尚嫌過重
    等一切情狀，量處如主文所示之刑，並參酌我國九十五年度
    預測國民平均所得為每年新臺幣（下同）四十五萬一千三百
    四十四元，按此計算，每人每日平均所得約為一千二百三十
    六元之情，諭知易科罰金之折算標準為一千元折算一日，以
    示懲儆。扣案之水果刀一把雖係被告本件犯罪所用之物，惟
    並非其所有，此經被告於本院審理時陳明在卷，不予沒收，
    併予敘明。
據上論斷，應依刑事訴訟法第二百八十四條之一、第二百九十九
條第一項前段，刑法第三百零五條，第四十七條第一項、第四十
一條第一項前段，刑法施行法第一條之一第一項、第二項前段，
判決如主文。
本案經檢察官楊挺宏到庭執行職務。
中　　華　　民　　國　　96　　年　　6　　月　　15　　日
                  刑事第八庭    法　官　 陳彥宏
以上正本證明與原本無異。
如不服本判決，應於送達後10日內，向本院提出上訴狀。
                                書記官　 翁其良
中　　華　　民　　國　　96　　年　　6　　月　　15　　日
附錄論罪科刑法條：
刑法第305條
以加害生命、身體、自由、名譽、財產之事，恐嚇他人致生危害
於安全者，處2 年以下有期徒刑、拘役或3 百元以下罰金。
